【裁判字號】    90,易,461
【裁判日期】    900823
【裁判案由】    傷害
【裁判全文】
臺灣雲林地方法院刑事判決                            九十年度易字第四六一號
    公  訴  人  臺灣雲林地方法院檢察署檢察官
    被      告  乙○○
右列被告因傷害案件，經檢察官提起公訴（九十年度偵字第二二四二號），本院判決
如左︰
    主  文
乙○○傷害人之身體，處拘役伍拾日，如易科罰金，以參佰元折算壹日。
    事  實
一、乙○○於民國九十年五月十三日下午四時許，在雲林縣斗南鎮○○里○○路二三
    ○號甲○○之住宅前，因稻田灌溉用水問題與甲○○發生爭執，竟萌生普通傷害
    之犯意，出拳毆打甲○○，致使甲○○因而受有左側鎖骨骨折、右前臂多處瘀傷
    、右手背裂傷等傷害。
二、案經甲○○訴由雲林縣警察局斗南分局報請臺灣雲林地方法院檢察署檢察官偵查
    起訴。
    理  由
一、訊據被告乙○○矢口否認上開傷害犯行，辯稱：伊並未毆打甲○○，甲○○之傷
    勢均係其之前車禍所遺留之舊傷云云。經查，被告於右揭時、地，徒手毆打告訴
    人甲○○之事實，業據告訴人甲○○於警訊、偵查及本院審理時指訴綦詳，而告
    訴人甲○○因被告之傷害犯行，受有左側骨骨折、右前臂多處瘀傷、右手背裂傷
    等傷害，亦經醫師驗明，有劉泰成聯合診所九十年五月十三日所出具之驗傷診斷
    書一紙在卷可稽，參以證人張思忠到庭證稱：「告訴人在他們打完架後，到我田
    裡，跟我說他跟被告引水的事吵架，我有看到他手有流血」等語，足認被告確有
    於右揭時、地，徒手毆打告訴人之事實。被告雖辯稱：告訴人所受之傷勢係告訴
    人之前車禍之舊傷，惟查，經本院函詢長庚醫院告訴人甲○○之就診情形，經函
    覆以：甲○○於八十一年二月十九日至該院就診，經診斷為頸椎退化性病變，甲
    ○○主訴其於八十一年十一月發生摩托車事故，造成四肢麻木，經復健治療，至
    今仍行動不便，此有財團法人長庚紀念醫院高雄分院九十年七月二十三日（九○
    ）長庚院高字第二二四四號函一紙在卷可稽，觀諸上開告訴人於九十年五月十三
    日至醫院就診之診斷證明書所記載之傷勢，均係淤傷、裂傷、骨折等傷害，顯非
    車禍舊傷所致之傷害，而上開診傷診斷書亦載明甲○○所受傷勢，可能為抓傷、
    拳頭重擊、碰撞致傷等語，足見被告上開所辯，顯係事後諉罪卸責之詞，不足採
    信。本件事證明確，被告犯行應堪認定。
二、核被告乙○○所為，係犯刑法第二百七十七條第一項之傷害罪。爰審酌被告並無
    犯罪前科，素行良好，因引水灌溉問題，與告訴人發生爭執，一時衝動出手毆打
    告訴人，其犯罪之動機、目的、手段，告訴人所受傷害，及其犯後猶飾詞圖卸，
    否認犯行等一切情狀，量處如主文所示之刑，並諭知易科罰金之折算標準。
據上論斷，應依刑事訴訟法第二百九十九條第一項前段、刑法第二百七十七條第一項
、第四十一條第一項前段、罰金罰鍰提高標準條例第一條前段、第二條，判決如主文
。
本案經檢察官林良蓉到庭執行職務。
中      華      民      國      九十     年      八     月    二十三    日
                                         臺灣雲林地方法院刑事第二庭
                                             法  官  冷  明  珍
右正本證明與原本無異
如不服本判決，應於判決送達後十日內，向本院提出上訴狀。（須附繕本）
                                             書記官  周  麗  雲
中      華      民      國      九十     年      八     月    二十三    日
中華民國刑法第二百七十七條
 (普通傷害罪)
傷害人之身體或健康者，處三年以下有期徒刑、拘役或一千元以下罰金。
犯前項之罪因而致人於死者，處無期徒刑或七年以上有期徒刑；致重傷者，處三年以
上十年以下有期徒刑。


司法院資訊處製作；財團法人民間司法改革基金會備份。
